臺灣臺北地方法院刑事判決　　　　　　　　　　　　九十二年度易字第二二０七號
　　公　訴　人　臺灣臺北地方法院檢察署檢察官
　　被　　　告　丙○○　男　二.
右列被告因竊盜等案件，經檢察官提起公訴（九十二年度偵字第九二四六號），被告
於準備程序中為有罪之陳述，經本院裁定行簡式審判程序，判決如左：
    主  文
丙○○共同攜帶兇器、毀壞門扇竊盜，處有期徒刑壹年貳月；又致令他人之自用小客
車車頂不堪用，足以生損害於他人，處拘役伍拾日，如易科罰金，以佰元折算壹日
。
    事  實
一、丙○○曾於民國九十年十月間因竊盜案件，經臺灣士林地方法院九十一年十二月
    十一日判處有期徒刑一年四月，經上訴臺灣高等法院駁回確定（以上不構成累犯
    ），又另行起意，與真實姓名年籍不詳綽號「阿章」（羅吉章）之成年男子，共
    同意圖為自己不法之所有，於九十一年八月八日下午一時四十分許，由「阿章」
    先行攜帶客觀上足對人之生命、身體、安全構成威脅，具有危險性之鐵製扳手，
    至乙○○所有位於臺北市○○區○○路三段二十四巷一弄十四號二樓之住宅，丙○○則在樓下把風，俟「阿章」以扳手毀壞鑲於門上之鎖，開門進入屋內後丙○○始尾隨進入，共同竊取現金新台幣三萬元，金戒子一只、珍珠項鍊一條及象牙
    圖章一枚等財物得手，惟適遇乙○○返家按門鈴，丙○○一時情急與「阿章」分
    頭跳窗逃逸；丙○○為免受傷，於逃離時，基於損壞他人車輛亦不違背本意之毀
    損故意，自二樓陽台跳至停放路邊甲○○監管使用之ＢＳ─０三三一號自用小客
    車車頂，致該車車頂因遭重擊而嚴重凹陷不堪使用；嗣經據報前往現場之圍捕之
    警員，在同巷幸安國小旁逮獲丙○○，「阿章」則攜帶竊得贓物逃逸無蹤。
二、案經乙○○、甲○○訴由臺北市政府警察局大安分局移送臺灣臺北地方法院檢察
    署檢察官偵查起訴，本院以簡式審判程序審理。
    理  由
一、訊據被告丙○○對於在右揭時、地與年約三十餘歲之人「阿章」共同竊盜犯行坦
    承不諱。核與告訴人乙○○、甲○○於警訊之證詞相符，並有卷附ＢＳ─０三三
    一號自用小客車車頂嚴重凹陷之照片二紙及扣案被告於竊盜時所使用之白色襪子
    一雙及照片二紙足稽，被告自白與事實相符合，本件事證明確，犯行堪以認定，
    應依法論科。
二、按刑法第三百二十一條第一項第三款之攜帶兇器竊盜罪，係以行為人攜帶兇器竊
    盜為其加重條件，此所謂兇器，其種類並無限制，凡客觀上足對人之生命、身體
    、安全構成威脅，具有危險性之兇器均屬之，且祇須行竊時攜帶此種具有危險性
    之兇器為已足，並不以攜帶之初有行兇之意圖為必要；又毀損鑲在門上之鎖，該
    鎖即構成門之一部，加以毀壞，即屬同條項第二款所謂毀壞門扇，另按毀越門扇
    而入室行竊，其越入行為即屬侵入住宅，已結合於所犯加重竊盜之罪質中，無更
    行構成侵入住宅罪之理，最高法院二十七年上字第一八八七號、七十九年台上字
    第五二五三號判例、八十五年台上字第五四三三號判決參照。核被告所為係犯刑
    法第三百二十一條第一項第二款、第三款攜帶兇器毀壞門扇竊盜罪、刑法第三百
    五十四條毀損罪。被告與「阿章」二人有犯意聯絡及行為分擔，為共同正犯。其
    所犯竊盜、毀損二罪間，犯意各別，行為互殊，應予分論併罰。公訴人於起訴書
    雖載「破壞乙○○所有住宅門鎖」之事實，但未載被告使用何種工具破壞，惟此
    部分事實與起訴之竊盜事實為實質上一罪關係之加重要件，為起訴效力所及，本
    院應併予審究。爰審酌被告以犯行，嚴重侵害人民住宅、財產之安全，並造成告
    訴人財產損害，於前案審理中仍不知謹慎，再犯本件竊盜罪顯然目無法紀，及犯
    罪之手段、品行、智識程度、犯罪後之態度等一切情狀，分別量處如主文所示之
    刑，並就拘役部分諭知易科罰金之折算標準，以資懲儆。
三、末查被告於九十年十月間因竊盜案件，經臺灣士林地方法院九十一年十二月十一
    日判處有期徒刑一年四月，經上訴臺灣高等法院駁回確定，此有臺灣高等法院被
    告全國前案紀錄表、臺灣地方法院九十一年度易字第二０八號刑事判決在卷可按
    。被告於本件犯行雖係在該案事實審判決前之九十一年八月八日所為，惟被告於
    警詢中供稱：「他（指「阿章」）叫我把門反鎖上，告訴我要偷東西，叫我顧在
    門口」等語（見九十一年偵字第一八五三八號卷六頁），再於臺灣士林地方法院
    審理時供承：剛開始伊不清楚羅吉章要去行竊等語（見前開判決書），足見被告
    本件犯行係臨時起意為之，且二罪時間相距十月餘，故被告九十年十月間之竊盜
    犯罪，與本件犯行，顯非基於摡括犯意為之，所為與連續犯之構成要件不符，前
    開臺灣士林地方法院之判決既判力不及於被告本件竊盜犯行，附此敘明。
據上論斷，應依刑事訴訟法第二百七十三條之一第一項、第二百九十九條第一項前段
、刑法第二十八條、第三百二十一條第一項第二款、第三款、第三百五十四條、第四
十一條第一項，罰金罰鍰提高標準條例第一項前段，判決如主文。
本案經檢察官彭慶文到庭執行職務
中　　　華　　　民　　　國　　九十三　　年　　　二　　　月　　　四　　　日
                                      臺灣臺北地方法院刑事第十四庭
                                          法  官  王  綽  光
右正本證明與原本無異。
如不服本判決，應於判決送達後十日內向本院提出上訴狀（應抄附繕本）。告訴人或
被害人如對於本判決不服者，應具備理由請求檢察官上訴，其上訴期間之計算係以檢
察官收受判決正本之日期為準。
                                          書記官  潘  惠  梅
中　　　華　　　民　　　國　　九十三　　年　　　二　　　月　　　六　　　日
附錄本案所犯法條全文
中華民國刑法第三百二十一條
犯竊盜罪而有左列情形之一者，處六月以上、五年以下有期徒刑：
一　於夜間侵入住宅或有人居住之建築物、船艦或隱匿其內而犯之者。
二　毀越門扇、牆垣或其他安全設備而犯之者。
三　攜帶兇器而犯之者。
四　結夥三人以上而犯之者。
五　乘火災、水災或其他災害之際而犯之者。
六　在車站或埠頭而犯之者。
前項之未遂犯罰之。
中華民國刑法第三百五十四條
毀棄、損壞前二條以外之他人之物或致令不堪用，足以生損害於公眾或他人者，處二
年以下有期徒刑、拘役或五百元以下罰金。
